【裁判字號】    95,抗,253
【裁判日期】    950811
【裁判案由】    竊盜等
【裁判全文】
臺灣高等法院臺南分院刑事裁定          95年度抗字第253號
抗  告  人
即  證  人  甲○○
上列抗告人因竊盜等案件，不服臺灣雲林地方法院94年度訴字第
495號中華民國95年6月29日裁定，提起抗告，本院裁定如下：
    主  文
抗告駁回。
    理  由
一、本件抗告意旨：原裁定雖以民國（下同）95年5月4日及95年
    6 月29日二次傳喚期日之傳票均已合法送達抗告人即證人甲
    ○○（下稱抗告人），然抗告人於前開二次期日均必須親赴
    醫院就診，此有95年5月4日及同年6月29日之安泰醫院掛號
    單及費用收據可證，抗告人並非無正當理由不到場。又抗告
    人於接獲傳票後亦曾致電法院說明無法於期日到庭之情，雖
    經告知須將掛號單等證據提出於法院，然抗告人實不知要如
    何提出，苦無管道，亦不知如何提出，實非無故不到云云。
二、原裁定以就被告陳國庭所涉竊盜案件，抗告人前經原審傳喚
    作證須於95年5月4日上午9時到庭接受訊問，郵務送達人員
    因未獲會晤抗告人，而將該傳票於95年3月23日依法交付傳
    票給抗告人之同居人分由其岳父及母親收受，惟抗告人於該
    期日並無正當理由而不到庭；嗣原審再傳喚抗告人於95年6
    月29日上午9時到庭接受訊問，郵務送達人員又因未獲會晤
    抗告人本人，而分別在95年5月9日交付傳票給抗告人之同居
    人即抗告人之父親收受以及於95年5月11日製作送達通知書
    粘貼於抗告人之居所門首（屏東縣屏東市○○里○○街3巷5
    號），並將該傳票寄存在屏東縣警察局屏東分局民和派出所
    ，均已合法送達予抗告人。今抗告人又無正當理由而不到庭
    ，有送達證書、報到單在卷為證，且抗告人之住所仍設原址
    ，並無遷徒，復有抗告人之個人基本資料、台灣高等法院出
    入監紀錄表各1份附卷可憑，爰依法裁處抗告人罰鍰新台幣
    （下同）2萬元。
三、按除法律另有規定外，不問何人，於他人之案件，有為證人
    之義務；證人經合法傳喚，無正當理由而不到場者，得科以
    三萬元以下之罰鍰；科處罰鍰之處分，由法院裁定之，刑事
    訴訟法第176條之1、第178條第1項前段、第2項分別定有明
    文。是故法院為審理案件之必要，得傳喚證人到庭調查，證
    人如無正當理由而不到場，法院得科處三萬元以下之罰鍰，
    並得拘提之。
四、經查，本件抗告人固稱伊無法到庭云云，惟據其上開所提就
    醫單據即安泰醫院費用收據（診別：夜診；掛號日：95/05/
    04；科別：精神科；列印時間19：48：40）、安泰醫院費用
    明細及收據（掛：95/05/04；批：95/05/04夜診20：16：40
    ）、安泰醫院預約掛號單（診別：午；科別：精神科；大約
    就診時間14時50分）、安泰醫院費用收據（診別：午診；掛
    號日：95/06/29）分別以觀（本院卷第6、7頁），其第一次
    就診即95年5月4日之掛號為夜診，顯與第一次傳喚之時間（
    上午9時25分許）並無衝突，難認有不到庭之正當理由。又
    原審第二次傳喚抗告人於上午9時到庭，係於一個月餘前即
    以電話告知並合法送達（參95年5月4日洽辦公務電話記錄單
    、同年月9日、11日之送達證書，原審卷第109、112、113頁
    ），而抗告人第二次就診即同年6月29日，係以預約掛號方
    式為之，顯非因病情急迫就醫而不及通知原審，其於原審開
    庭審理前，亦未事先請假並提出任何證據釋明其有不到場之
    正當理由，雖事後於原審補提上開就醫單據，惟該就醫單據
    ，亦在下午就醫並無衝突，亦難認有正當理由。原審依刑事
    訴訟法第178條第2項前段、第1項，科處抗告人罰鍰貳萬元
    整，經核於法並無違誤。本件抗告為無理由，應予駁回。
據上論斷，應依刑事訴訟法第412條，裁定如主文。
中    華    民    國    95    年    8    月    11    日
                  刑事第二庭    審判長法  官   葉居正
                                      法  官   吳森豐
                                      法  官   莊俊華
以上正本證明與原本無異。
如不服本裁定，應於收受本裁定後五日內向本院提出抗告狀。
                                      書記官   尤乃玉
中    華    民    國    95    年    8     月    14    日


司法院資訊處製作；財團法人民間司法改革基金會備份。
